臺灣桃園地方法院刑事判決　　　　　　100年度審訴字第203號
公　訴　人　臺灣桃園地方法院檢察署檢察官
被　　　告　李育槿原名李春松.
上列被告因偽造文書等案件，經檢察官提起公訴（99年度偵字第
29123 號），被告於準備程序進行中為有罪陳述，經本院合議庭
裁定由受命法官獨任進行簡式審判程序，判決如下：
    主      文
李育槿犯如附表一、二、三所列之罪，各處如附表一、二、三主
文欄所示之刑。應執行有期徒刑壹年肆月，如易科罰金，以新臺
幣壹仟元折算壹日。
    事實及理由
一、被告所犯之罪，為死刑、無期徒刑、最輕本刑3 年以上有期
    徒刑或高等法院管轄第一審案件以外之罪，而被告於本院準
    備程序進行中，就被訴事實為有罪之陳述，經本院告知簡式
    審判程序意旨，並聽取公訴人及被告之意見後，依刑事訴訟
    法第273條之1第1項之規定，裁定依簡式審判程序審理。
二、犯罪事實：
  (一)李育槿前於(1)民國95年間，因施用毒品案件，經本院以95年
    度壢簡字第681 號判決判處有期徒刑3 月確定；(2)同年間，
    另因施用毒品案件，經本院以95年度訴字第949 號判決判處
    有期徒刑7 月確定；(3)再於94年間，因過失傷害案件，經本
    院以95年度壢交簡字第656 號判決判處有期徒刑4 月確定，
    上開各罪經本院以96年度聲減字第965 號裁定就編號(2)之罪
    減刑二分之一，並與不得減刑之(1)、(3)之罪合併定應執行有
    期徒刑10月15日確定，於96年7 月15日徒刑執行完畢。(4)復
    於95年間，因持有毒品案件，經本院以95年度壢簡字第 786
    號判決判處有期徒刑3 月確定，於95年8 月29日易科罰金執
    行完畢( 於本案均構成累犯) 。(5)再於94年間，因竊盜案件
    ，經臺灣高等法院以97年度上易字第2101號判決判處有期徒
    刑6 月，減為有期徒刑3 月確定，而於98年7 月20日執行完
    畢（於本案不構成累犯）。
  (二)詎李育槿不知悔改，因借住前小舅子江崇鑑家中，得悉江崇
    鑑所有如附表一遭竊財物欄所示之各銀行帳戶金融卡及印鑑
    存放處，而為下列犯行：(1)意圖為自己不法之所有，於如附
    表一所示時間、地點，竊取江崇鑑所有如附表一所示之財物
    得手。(2)復意圖為自己不法之所有，基於詐欺取財及行使偽
    造私文書之犯意，持江崇鑑所有之華南商業銀行（下稱華南
    銀行）中壢分行帳號000000000000號帳戶存摺（此部分竊盜
    犯行不另為無罪之諭知，詳後述）及附表一遭竊財物欄編號
    3 之印鑑，分別於附表二編號1 、2 所示之時間、地點，冒
    用江崇鑑之名義，在「華南商業銀行存摺類存款取款憑條」
    上盜蓋上開印鑑，偽造該等取款憑條之私文書，復持上開存
    摺、印鑑及取款憑條向不知情之華南銀行中壢分行承辦人員
    提領而行使該等偽造之取款憑條，使該承辦人員陷於錯誤，
    誤以為係江崇鑑授權提領，因而分別交付如附表二所示之金
    額，足生損害於江崇鑑及華南商業銀行中壢分行對帳戶管理
    之正確性。(3)另意圖為自己不法之所有，分別持附表一遭竊
    財物欄編號1 、2 所示之華僑銀行（現更名為花旗（臺灣）
    商業銀行）及臺灣中小企業銀行金融卡（下稱臺灣企銀，又
    上開二帳戶密碼均記載於各金融卡背面），於附表三編號1
    至16所示之時間、地點，將上開金融卡插入自動付款設備並
    鍵入密碼，使各該自動付款設備之辨識系統陷於錯誤，認其
    為有正當權源之持卡人，而以此不正方法，由各該自動付款
    設備接續取得如附表三編號1 至16所示金額之款項。嗣江崇
    鑑因臺灣企銀金融卡遺失而至臺灣企銀申請掛失金融卡並補
    登臺灣企銀及華南商業銀行帳戶存摺時，發覺上開帳戶遭盜
    領，遂報警並調閱華南商業銀行中壢分行監視錄影器錄影畫
    面後，而悉上情。
三、認定被告犯罪所憑之證據：
  (一)被告李育槿於偵訊中、本院行準備程序及審理時之自白。
  (二)告訴人即被害人江崇鑑於警詢及本院行準備程序中之證述，
    於偵訊中之具結證述。
  (三)華南商業銀行帳號000000000000號帳戶活期儲蓄存款存摺封
    面影本、存款往來明細表各一紙、華南商業銀行存摺類存款
    取款憑條影本二紙，監視錄影器翻拍照片2 張。
  (四)華僑銀行帳號00000000000000號帳戶活存- 存摺往來明細、
    花旗（臺灣）商業銀行100 年5 月12日（100 ）政查字第45
    082 號函暨附件帳號00000000000000號帳戶之開戶人基本資
    料及98年6 月3 日至4 日之ATM 交易明細資料各一份。
  (五)臺灣中小企業銀行大園分行帳號00000000000 號帳戶存摺內
    頁影本、查詢歷史事故記錄、存款交易明細查詢單、臺灣中
    小企業銀行大園分行100 年5 月12日100 大園法字第358 號
    函暨附件跨行提款報表、財金資訊股份有限公司100 年5 月
    12日金訊業字第1000000940號函暨附件跨行提款交易明細資
    料各一份。
四、論罪部分：
  (一)犯罪事實(1)部分：
    核被告如附表一所為，係犯刑法第320 條第1 項之竊盜罪。
    按裁判上一罪案件，檢察官就犯罪事實一部起訴者，依刑事
    訴訟法第267 條規定，其效力及於全部，受訴法院基於審判
    不可分原則，對於未經起訴之其餘事實，應一併審判，此為
    犯罪事實之一部擴張；同理，檢察官所起訴之全部事實，經
    法院審理結果認為一部不能證明犯罪或行為不罰時，僅於判
    決理由內說明不另為無罪之諭知，毋庸於主文內為無罪之宣
    示，此為犯罪事實之一部縮減（最高法院92年度台上字第18
    41號裁判意旨參照）。次按竊盜罪之成立，除行為人在客觀
    上需有竊取行為外，主觀上尚需有意圖為自己不法所有之意
    圖，此即所謂之「取得意圖」。若行為人並無取得意圖，而
    只有使用意圖，其竊取他人之物而為行使，在不使該物發生
    質變或減低經濟價值之條件下，加以使用，此種竊盜行為謂
    之「使用竊盜」，為刑法所不罰。本件被告竊取被害人江崇
    鑑華南商業銀行中壢分行帳號000000000000號帳戶存摺之目
    的僅在盜領存款，對於該存摺本身並無不法所有意圖，此由
    被告於提款後又將存摺放回原處即可知悉，準此，被告取得
    上開存摺時，僅有使用該存摺之犯意，而無取得之犯意，是
    綜合上情以觀，本件並無證據證明被告此部分有竊盜之犯行
    ，本院就此部分原應為無罪判決之諭知，惟此部分與附表一
    之竊取臺灣企銀、華僑銀行金融卡各一張及印鑑一只部分為
    實質上一罪，此部分犯罪事實之減縮，自不另為無罪之諭知
    ，附此敘明。
  (二)犯罪事實(2)部分：
    按取款憑條，均係銀行為便利存款人取款所印製之定型化表
    格，存款人在其上填寫金額等字樣並蓋章，足以表示匯出、
    提領存款之意思，係屬刑法第210 條之私文書，則被告未經
    被害人江崇鑑同意，盜蓋其印鑑偽造取款憑條後，持交華南
    銀行中壢分行承辦人員，使之陷於錯誤，交付附表二所示之
    金額，自足以生損害於江崇鑑及華南商業銀行中壢分行對於
    管理客戶存款業務審核之正確性，是核被告如附表二所為，
    均係犯刑法第216 條、第210 條之行使偽造私文書罪及同法
    第339 條第1 項之詐欺取財罪。被告盜用印章之行為，係偽
    造私文書之階段行為，其偽造私文書之低度行為應為行使偽
    造私文書之高度行為所吸收，均不另論罪。又被告以一行使
    偽造私文書行為，同時觸犯行使偽造私文書罪及詐欺得利罪
    ，為想像競合犯，應從一重之行使偽造私文書罪處斷。
  (三)犯罪事實(3)部分：
    核被告如附表三所為，均係犯刑法第339 條之2 第1 項以不
    正方法由自動付款設備取得他人之物罪。被告於98年6 月4
    日先後3 次提領行為（如附表三編號2 至4 ）、98年6 月26
    日先後4 次提領行為（如附表三編號6 至9 ）、98年6 月29
    日先後3 次提領行為（如附表三編號10至12）及98年6 月30
    日先後4 次提領行為（如附表三編號13至16）所為之犯行，
    均分別係在密切、接近之時間、地點，對各該自動付款設備
    以反覆操作之不正方法而多次提領款項致取得他人之物，應
    係分別基於同一犯意下之接續行為，僅侵害同一法益，為接
    續犯，只分別各論以接續犯之一罪。
  (四)是被告就犯罪事實(1)附表一所示之1 次竊盜犯行、犯罪事實
    (2)附表二所示之2 次行使偽造私文書犯行及犯罪事實(3)附表
    三所示之6 次以不正方法由自動付款設備取得他人之物犯行
    ，犯意各別，行為互殊，應分論併罰。又按刑法第47條第 1
    項規定，受徒刑之執行完畢，或一部之執行而赦免後，5 年
    以內，故意再犯有期徒刑以上之罪者，為累犯。被告所犯數
    罪，如符合刑法第50條、第51條應併合處罰之要件，雖經法
    院分別判處有期徒刑確定，其中一罪且先執行有期徒刑期滿
    。嗣法院又依檢察官之聲請，以裁定定數罪之應執行刑確定
    ，則在所裁定之執行刑尚未全部執行完畢以前，各罪之宣告
    刑均不發生執行完畢之問題，其在未裁定前已先執行期滿之
    罪，僅應將其已執行之刑期自應執行刑中扣除，故不能認該
    罪已執行完畢，據為成立累犯之要件。惟如定應執行之數罪
    ，於裁定前均已執行完畢，因已無部分未執行問題，應認所
    裁定之執行刑之數罪，於各原執行完畢日期完成執行（最高
    法院100 年台非字第41號判決可參）。被告所犯上開5 罪雖
    符合併合處罰規定，並經本院以99年度聲減字第16號裁定就
    (4)(5)二罪減刑二分之一，且與前已減刑之(1)(2)(3)三罪合併定
    應執行有期徒刑10月確定後，經台灣桃園地方法院檢察署以
    99年執減更字第94號執行，惟上揭(1)(2)(3)部分已於96年7 月
    15日徒刑執行完畢，(4)(5)部分亦分別於95年8 月29日、98年
    7 月20日執行完畢，故上開五罪雖符合併合處罰規定，顯均
    已執行完畢，並無部分執行、部分未執行之問題。故被告有
    如犯罪事實欄(一)所載之犯罪科刑執行情形，有臺灣高等法院
    被告前案紀錄表1 份在卷可按，其於徒刑執行完畢後5 年內
    故意再犯本件有期徒刑以上之9 罪，均為累犯，皆應依刑法
    第47條第1 項之規定加重其刑。
  (五)爰審酌被告正值壯年，不思以正當手段獲取財物，欠缺尊重
    他人財產權之觀念，且借住被害人家中，卻利用該機會竊取
    被害人財物並盜領其存款，行為實屬不該，然兼衡其生活狀
    況及智識程度、犯後坦承犯行態度尚佳，且已獲得被害人原
    諒等一切情狀，量處如主文所示之刑。另按刑法第41條原規
    定：「前項（即易科罰金之折算標準）規定於數罪併罰，其
    應執行之刑未逾6 月者，亦適用之。」該規定於98年1 月21
    日修正為：「第1 項至第3 項規定於數罪併罰，其應執行之
    刑未逾6 個月者，亦適用之。」並移列於同條第8 項，且自
    98年9 月1 日起施行，其關於數罪併罰，數宣告刑均得易科
    罰金，而定應執行之刑逾6 個月者，排除適用同條第1 項得
    易科罰金之規定部分，業經98年6 月19日大法官釋字第 662
    號解釋宣告自該解釋公布日起失其效力。嗣刑法第41條已於
    98年12月30日修正公布，同條第8 項修正為「第1項至第4項
    及第7 項之規定，於數罪併罰之數罪均得易科罰金或易服社
    會勞動，其應執行之刑逾6月者，亦適用之。」並自99年1月
    1日起生效施行。本院以為，此為前述大法官釋字第662號之
    明文化，無庸比較新舊法，而應直接適用之。本件被告所犯
    各罪宣告之有期徒刑均得易科罰金，雖經本院合併定應執行
    刑超過有期徒刑6 月，依前述說明，自應就本件應執行之刑
    諭知易科罰金之折算標準，附此敘明。至被告盜用附表一所
    示之被害人印章蓋於取款憑條上，所製作之印文並非偽造印
    章之印文，而上開取款憑條均已由被告持交予銀行行員，已
    非被告所有之物，故均不予宣告沒收。
五、應適用之法條：
    刑事訴訟法第273條之1第1項、第299條第1項前段、第310條
    之2 ，第454條第1項，刑法第320條第1項、第216條、第210
    條、第339條第1項、第339條之2第1項、第55條、第47條第1
    項、第41條第1項前段、第8項、第51條第5 款，刑法施行法
    第1條之1第1項、第2項前段。
六、如不服本判決，應於判決送達後10日內向本院提出上訴狀（
    應附繕本），其未敘述上訴理由者，應於上訴期間屆滿後20
    日內補提理由書狀於本院，上訴於臺灣高等法院。
本案經檢察官高文政到庭執行職務。
中    華    民    國  100     年    9     月    30    日
                  刑事庭    法  官  黃翊哲
以上正本證明與原本無異。
                            書記官  林宜亭
中    華    民    國  100     年    9     月    30    日
本案論罪科刑法條：
中華民國刑法第210 條
偽造、變造私文書，足以生損害於公眾或他人者，處五年以下有
期徒刑。
中華民國刑法第216 條
行使第二百十條至第二百十五條之文書者，依偽造、變造文書或
登載不實事項或使登載不實事項之規定處斷。
中華民國刑法第320 條
意圖為自己或第三人不法之所有，而竊取他人之動產者，為竊盜
罪，處5年以下有期徒刑、拘役或5百元以下罰金。
意圖為自己或第三人不法之利益，而竊佔他人之不動產者，依前
項之規定處斷。
前二項之未遂犯罰之。
中華民國刑法第339 條
意圖為自己或第三人不法之所有，以詐術使人將本人或第三人之
物交付者，處五年以下有期徒刑、拘役或科或併科一千元以下罰
金。
以前項方法得財產上不法之利益或使第三人得之者，亦同。
前二項之未遂犯罰之。
中華民國刑法第339 條之2
意圖為自己或第三人不法之所有，以不正方法由自動付款設備取
得他人之物者，處3 年以下有期徒刑、拘役或1 萬元以下罰金。
以前項方法得財產上不法之利益或使第三人得之者，亦同。
附表一：
┌─┬─────┬────────┬─────────┬─────────┐
│編│ 犯罪時間 │    犯罪地點    │   遭 竊 財 物    │     主    文     │
│號│          │                │                  │                  │
├─┼─────┼────────┼─────────┼─────────┤
│1 │98年6 月2 │桃園縣中壢市華勛│1.華僑銀行帳號0250│李育槿竊盜，累犯，│
│  │日某時    │街342 號2 樓江崇│  0000000000號帳戶│處有期徒刑肆月，如│
│  │          │鑑房間內        │  金融卡一張      │易科罰金，以新臺幣│
│  │          │                │2.臺灣中小企業銀行│壹仟元折算壹日。  │
│  │          │                │  帳號00000000000 │                  │
│  │          │                │  號帳戶金融卡一張│                  │
│  │          │                │3.印鑑一只        │                  │
└─┴─────┴────────┴─────────┴─────────┘
附表二：
┌─┬─────┬──────┬─────┬────┬──────────┐
│編│ 犯罪時間 │  犯罪地點  │提領款項（│遭盜領之│     主      文     │
│號│          │            │新臺幣）  │銀行帳戶│                    │
├─┼─────┼──────┼─────┼────┼──────────┤
│1 │98年6 月12│華南商業銀行│10萬元    │華南銀行│李育槿行使偽造私文書│
│  │日中午12時│中壢分行    │          │        │，足以生損害於他人，│
│  │5分許     │            │          │        │累犯，處有期徒刑肆月│
│  │          │            │          │        │，如易科罰金，以新臺│
│  │          │            │          │        │幣壹仟元折算壹日。  │
├─┼─────┼──────┼─────┼────┼──────────┤
│2 │98年6 月18│同上        │4千元     │同上    │李育槿行使偽造私文書│
│  │日上午10時│            │          │        │，足以生損害於他人，│
│  │50分許    │            │          │        │累犯，處有期徒刑月│
│  │          │            │          │        │，如易科罰金，以新臺│
│  │          │            │          │        │幣壹仟元折算壹日。  │
└─┴─────┴──────┴─────┴────┴──────────┘
附表三：
┌─┬─────┬──────┬─────┬────┬──────────┐
│編│ 犯罪時間 │  犯罪地點  │提領款項（│遭盜領之│     主      文     │
│號│          │            │新臺幣）  │銀行帳戶│                    │
├─┼─────┼──────┼─────┼────┼──────────┤
│1 │98年6 月3 │桃園縣中壢市│3萬元     │華僑銀行│李育槿意圖為自己不法│
│  │日下午3 時│九和二街45號│          │        │之所有，以不正方法由│
│  │12分許    │之自動付款設│          │        │自動付款設備取得他人│
│  │          │備          │          │        │之物，累犯，處有期徒│
│  │          │            │          │        │刑月，如易科罰金，│
│  │          │            │          │        │以新臺幣壹仟元折算壹│
│  │          │            │          │        │日。                │
├─┼─────┼──────┼─────┼────┼──────────┤
│2 │98年6 月4 │同上        │3萬元     │華僑銀行│李育槿意圖為自己不法│
│  │日中午12時│            │          │        │之所有，以不正方法由│
│  │13分許    │            │          │        │自動付款設備取得他人│
├─┼─────┼──────┼─────┼────┤之物，累犯，處有期徒│
│3 │98年6 月4 │同上        │3萬元     │華僑銀行│刑肆月，如易科罰金，│
│  │日中午12時│            │          │        │以新臺幣壹仟元折算壹│
│  │14分許    │            │          │        │日。                │
├─┼─────┼──────┼─────┼────┤                    │
│4 │98年6 月4 │同上        │2萬9千元  │華僑銀行│                    │
│  │日中午12時│            │          │        │                    │
│  │15分許    │            │          │        │                    │
├─┼─────┼──────┼─────┼────┼──────────┤
│5 │98年6 月25│桃園縣中壢市│2萬6元（6 │臺灣企銀│李育槿意圖為自己不法│
│  │日上午7 時│華勛街305號 │元為手續費│        │之所有，以不正方法由│
│  │11分許    │（OK中華勛店│）        │        │自動付款設備取得他人│
│  │          │）之自動付款│          │        │之物，累犯，處有期徒│
│  │          │設備        │          │        │刑月，如易科罰金，│
│  │          │            │          │        │以新臺幣壹仟元折算壹│
│  │          │            │          │        │日。                │
├─┼─────┼──────┼─────┼────┼──────────┤
│6 │98年6 月26│桃園市○○路│同上      │臺灣企銀│李育槿意圖為自己不法│
│  │日上午10時│343 號（聯邦│          │        │之所有，以不正方法由│
│  │46分許    │商業銀行桃鶯│          │        │自動付款設備取得他人│
│  │          │分行）之自動│          │        │之物，累犯，處有期徒│
│  │          │付款設備    │          │        │刑肆月，如易科罰金，│
├─┼─────┼──────┼─────┼────┤以新臺幣壹仟元折算壹│
│7 │98年6 月26│同上        │同上      │臺灣企銀│日。                │
│  │日上午10時│            │          │        │                    │
│  │47分許    │            │          │        │                    │
├─┼─────┼──────┼─────┼────┤                    │
│8 │98年6 月26│同上        │同上      │臺灣企銀│                    │
│  │日上午10時│            │          │        │                    │
│  │48分許    │            │          │        │                    │
├─┼─────┼──────┼─────┼────┤                    │
│9 │98年6 月26│桃園縣中壢市│同上      │臺灣企銀│                    │
│  │日下午6 時│龍和一街240 │          │        │                    │
│  │47分許    │號（萊爾富超│          │        │                    │
│  │          │商中壢龍和店│          │        │                    │
│  │          │）之自動付款│          │        │                    │
│  │          │設備        │          │        │                    │
├─┼─────┼──────┼─────┼────┼──────────┤
│10│98年6 月29│桃園市○○路│同上      │臺灣企銀│李育槿意圖為自己不法│
│  │日上午10時│343 號（聯邦│          │        │之所有，以不正方法由│
│  │19分許    │商業銀行桃鶯│          │        │自動付款設備取得他人│
│  │          │分行）之自動│          │        │之物，累犯，處有期徒│
│  │          │付款設備    │          │        │刑肆月，如易科罰金，│
├─┼─────┼──────┼─────┼────┤以新臺幣壹仟元折算壹│
│11│98年6 月29│同上        │同上      │臺灣企銀│日。                │
│  │日上午10時│            │          │        │                    │
│  │20分許    │            │          │        │                    │
├─┼─────┼──────┼─────┼────┤                    │
│12│98年6 月29│同上        │同上      │臺灣企銀│                    │
│  │日上午10時│            │          │        │                    │
│  │21分許    │            │          │        │                    │
├─┼─────┼──────┼─────┼────┼──────────┤
│13│98年6 月30│桃園縣中壢市│同上      │臺灣企銀│李育槿意圖為自己不法│
│  │日上午10時│中北路二段46│          │        │之所有，以不正方法由│
│  │51分許    │8 號1 樓（大│          │        │自動付款設備取得他人│
│  │          │潤發中壢店）│          │        │之物，累犯，處有期徒│
│  │          │之自動付款設│          │        │刑肆月，如易科罰金，│
│  │          │備          │          │        │以新臺幣壹仟元折算壹│
├─┼─────┼──────┼─────┼────┤日。                │
│14│98年6 月30│同上        │同上      │臺灣企銀│                    │
│  │日上午10時│            │          │        │                    │
│  │53分許    │            │          │        │                    │
├─┼─────┼──────┼─────┼────┤                    │
│15│98年6 月30│同上        │同上      │臺灣企銀│                    │
│  │日上午10時│            │          │        │                    │
│  │55分許    │            │          │        │                    │
├─┼─────┼──────┼─────┼────┤                    │
│16│98年6 月30│同上        │1萬1千6元 │臺灣企銀│                    │
│  │日上午10時│            │（6 元為手│        │                    │
│  │57分許    │            │續費）    │        │                    │
└─┴─────┴──────┴─────┴────┴──────────┘